【裁判字號】    98,上易,2045
【裁判日期】    980831
【裁判案由】    竊盜
【裁判全文】
臺灣高等法院刑事判決               98年度上易字第2045號
上  訴  人
即  被  告  甲○○
                    （現在臺灣臺北看守所羈押中）
            乙○○
上列上訴人因竊盜案件，不服台灣桃園地方法院98年度易字第
401號，中華民國98年5月21日第一審判決（起訴案號：台灣桃園
地方法院檢察署98年度偵字第4371號、6331號），提起上訴，本
院判決如下：
    主  文
上訴駁回。
    理  由
一、按提起第二審之上訴，其上訴書狀應敘述具體理由，為第二
    審上訴必備之程式。此觀民國96年7月4日修正公布刑事訴訟
    法第361條第2項之規定甚明。倘上訴理由之敘述未合乎具體
    之要求者，其上訴即屬同法第362條前段所定「上訴不合法
    律上之程式」，第二審法院應依同法第367條前段之規定，
    以判決駁回之。至其理由之具體與否，屬第二審法院審查範
    圍，不在第一審法院命補正之列，上訴書狀如已敘述理由，
    無論其具體與否，即無待其補提理由書或命補正之問題。此
    與上訴書狀全未敘述上訴理由者，第一審法院依刑事訴訟法
    第361條第3項之規定，應定期間先命補正之情形，尚屬有別
    。又第二審上訴之目的，既在於請求撤銷、變更原判決，則
    所謂「具體理由」，自應就原判決如何足以撤銷、如何應予
    變更之「事實上」或「法律上」之具體根據，本於確實之訴
    訟資料暨原因事實之所出，逐一敘述、記載，必已具體指出
    原判決事實認定之所憑有如何之錯誤（如原判決所採之證據
    如何不具證據能力，所為證明力之判斷如何違背經驗、論理
    法則等），法律之適用（尤其實體法）有如何之違誤，形式
    上已足以動搖原判決使之成為不當或違法而得改判之事由；
    必要時並應提出有利於己之事證，期使第二審法院採納，俾
    為有利於上訴人之認定，始屬合法。上訴理由之敘述，應先
    合乎具體之要求，始有所敘述可取與否之實體審理與判斷之
    問題。是上訴人之上訴書狀雖敘述上訴理由，但僅泛言原判
    決認定事實錯誤、違背法令、量刑失之過重或輕縱等情詞，
    而未依上揭意旨指出具體事由，或形式上雖已指出具體事由
    ，然該等事由縱使屬實，亦不足以認為原判決有何不當或違
    法，或其所陳之事由，與訴訟資料所載不相適合，或所指摘
    原判決之「不當」或「違法」根本不存在者，均應認其實質
    上並未符合具體之要件，庶符節制濫行上訴之立法意旨。又
    上訴之「理由」應於理由書中敘述，不得引用或檢附其他文
    書替代，方能認為合法。
二、本件原判決認定上訴人即被告甲○○、乙○○有如其事實欄
    所載之竊盜犯行，因而分別論處上訴人甲○○、乙○○以普
    通竊盜罪、加重竊盜罪罪刑。係以上開事實，業據上訴人供
    認不諱，並有行竊現場照片25幀（參見臺灣桃園地方法院檢
    察署98年度偵字第6331號卷第53、57、63-70、74-76頁）、
    指認犯罪嫌疑人紀錄表4份（參見臺灣桃園地方法院檢察署
    98 年度偵字第6331號卷第59-62頁）附卷可稽，另有扣案鑰
    匙2把可憑。已詳敘其憑以認定之證據及理由，並無違背證
    據法則。而原判決依其確認之事實而為法律之適用，亦無違
    誤。上訴人甲○○、乙○○不服原審之判決，提起上訴，其
    上訴理由分別略稱：已坦陳犯行、懇請給予改過自新的機會
    ，從輕量刑云云及原審判決認事用法諸多違誤云云。經核上
    訴人等此一上訴理由之敘述，僅係徒憑己見為爭執，並未具
    體表明或指出原判決有如何之採證、認事或用法等足以影響
    判決本旨之不當或違法，應認並未符合具體之要件。其上訴
    為不合法律上之程式，應予駁回。並不言詞辯論為之。
三、據上論斷，應依刑事訴訟法第367條前段、第372條，判決如
    主文。
中    華    民    國    98    年    8    月    31     日
                  刑事第二十二庭  審判長法  官  何菁莪
                                        法  官  洪于智
                                        法  官  江振義
以上正本證明與原本無異。
不得上訴。
                                        書記官  陳韋杉
中    華    民    國    98    年    8     月    31    日


司法院資訊處製作；財團法人民間司法改革基金會備份。
